【裁判字號】    98,易,133
【裁判日期】    980331
【裁判案由】    竊盜
【裁判全文】
臺灣嘉義地方法院刑事判決               98年度易字第133號
公  訴  人  臺灣嘉義地方法院檢察署檢察官
被      告  甲○○
上列被告因竊盜案件，經檢察官提起公訴（98年度偵字第1478
號），被告於本院行準備程序時就犯罪事實為有罪之陳述，經本
院改行簡式審判程序，判決如下：
    主  文
甲○○犯竊盜罪，累犯，處有期徒刑月，如易科罰金，以新臺
幣壹仟元折算壹日。扣案之水泥磚壹塊，沒收。
    犯 罪 事 實
一、甲○○前因恐嚇案件，經本院以96年度易字第520號判決判
    處有期徒刑8月確定，甫於民國97年10月11日縮刑期滿執行
    完畢。猶不知悛悔，竟意圖為自己不法之所有，於98年2月8
    日下午6時許，在嘉義縣朴子市○○路○段6號長庚醫院機電
    貨櫃場前，持其所有之水泥磚1塊，砸破乙○○所有車牌號
    碼TJ-6249號自小客車左前車窗玻璃（毀損部分未據告訴）
    ，竊取車內乙○○所有之湯姆熊遊戲場代幣1枚、鑰匙1串2
    支得手後，接續持前揭鑰匙發動該自小客車引擎而著手竊取
    該自小客車，惟因竊得之鑰匙與該車不符，致未得逞，嗣乙
    ○○發現後報警查獲，並扣得上開乙○○遭竊之湯姆熊代幣
    1枚、鑰匙1串2支及水泥磚1塊。
二、案經嘉義縣警察局朴子分局報告臺灣嘉義地方法院檢察署檢
    察官偵查起訴。
    理  由
一、本件係經被告甲○○於準備程序當庭表示認罪，而經本院裁
    定以簡式審判程序加以審理，則依據刑事訴訟法第273條之2
    、同法第159條第2項之規定，不適用傳聞法則有關限制證據
    能力之相關規定，合先敘明。
二、前揭犯罪事實，業據被告於審理時坦承不諱，核與被害人乙
    ○○於警詢之指述相符相符，並有現場相片3張（見警卷第
    11頁、第12頁）、嘉義縣警察局朴子分局扣押書（見警卷第
    14頁）、被害人乙○○出具之贓物認領保管單（見警卷第15
    頁）各1份為證，足認被告自白與事實相符。本件事證明確
    ，被告犯行堪以認定，應予依法論科。
三、按刑法第321條第1項第3款攜帶兇器竊盜罪，所稱之兇器，
    乃依一般社會觀念足以對人之生命、身體、安全構成威脅，
    而具有危險性之「器械」而言。而磚塊、石頭乃自然界之物
    質，尚難謂為通常之「器械」，從而持磚塊、石頭砸毀他人
    車窗竊盜部分，尚難論以攜帶兇器竊盜罪，最高法院92年度
    台非字第38號判決意旨參照。故被告雖持水泥磚砸毀被害人
    乙○○前揭自小客車之車窗，竊取財物，尚難據此認定係屬
    刑法第321條第1項第3款攜帶兇器竊盜罪所稱之「兇器」。
    是核被告所為，係犯刑法320  條第1項之竊盜罪，檢察官起
    訴引用刑法第321條第1項第3款攜帶兇器竊盜罪求予論科，
    尚有未洽，惟因基本社會事實同一，起訴法條應予變更。又
    被告竊取被害人乙○○之湯姆熊代幣1枚、鑰匙1串2支得手
    後，復接續持竊得之鑰匙發動該自小客車引擎而著手竊取該
    自小客車，雖未得逞，然係以單一竊盜犯意，於密接時、地
    ，接續侵害同一財產監督權，為接續犯，應包括論以1罪，
    且因湯姆熊代幣1枚、鑰匙1串2支已置於被告實力支配之下
    ，雖被告接續著手竊取上開自小客車而未得逞，然不影響竊
    盜犯行既遂之認定。又被告有犯罪事實欄所示科刑及於97年
    10月11日縮刑期滿執行完畢之情形，有臺灣高等法院被告前
    案紀錄表1份在卷可參，其於受有期徒刑之執行完畢後5年內
    故意再犯本件有期徒刑以上之刑之罪，為累犯，應依刑法第
    47條第1項規定，加重其刑。爰審酌被告國小畢業之智識程
    度，正值壯年，不思循正當管道賺取財物，竟謀不勞而獲，
    持水泥磚砸破被害人車窗竊取財物，非但造成被害人之財產
    損失，對社會治安亦有潛在之危害性，且迄未與被害人和解
    ，彌補被害人損害，惟念其犯後坦承犯行，態度尚可，及其
    動機、目的等一切情狀，量處如主文所示之刑。扣案之水泥
    磚1塊為被告所有，有蓋有被告指印之嘉義縣警察局朴子分
    局扣押書足憑（見警卷第14頁），該水泥磚既係被告用以供
    本件竊盜犯行之用，爰依刑法第38條第1項第2款宣告沒收。
據上論斷，應依刑事訴訟法第273條之1第1項、第299條第1項前
段、第300條，刑法第320條第1項、第47條第1項、第41條第1項
前段、第38條第1項第2款，刑法施行法第1條之1第1項、第2項前
段，判決如主文。
本案經檢察官王輝興到庭執行職務。
中    華    民    國    98    年    3    月    31    日
                  刑事第五庭    法  官  啟夫
以上正本證明與原本無異。
如不服本判決應於收受判決後10日內向本院提出上訴書狀，並應
敘述具體理由；其未敘述上訴理由者，應於上訴期間屆滿後20日
內向本院補提理由書（均須按他造當事人之人數附繕本）「切勿
逕送上級法院」。告訴人或被害人如對於本判決不服者，應具備
理由請求檢察官上訴，其上訴期間之計算係以檢察官收受判決正
本之日期為準。
中    華    民    國    98    年    3    月    31    日
                                書記官  侯麗茹
附錄本案論罪科刑法條全文：
刑法第320條
（普通竊盜罪、竊佔罪）
意圖為自己或第三人不法之所有，而竊取他人之動產者，為竊盜
罪，處5年以下有期徒刑、拘役或5百元以下罰金。
意圖為自己或第三人不法之利益，而竊佔他人之不動產者，依前
項之規定處斷。
前二項之未遂犯罰之


司法院資訊處製作；財團法人民間司法改革基金會備份。
